# 游乐公园有关买入动物的会计处理

提问人：kingz20151130 时间：2023-06-09 14:49:19
A游乐公园 以收取门票为收入 园内有植物及动物、游乐设备 。 购买的动物 如鸡、鸭、 兔子、 羊 、 马 购买时入了长期待摊费用。请教陈版主目前遇到问题： 1 、这些动物繁殖下崽后 如何做账 2 、把这些动物幼崽卖掉（因这些动物繁殖快，数量较多，卖掉行为可能是长期性的如以后兔子生了很多兔子就继续卖了）如何做账 。
查阅 《企业会计准则第 5 号–生物资产》 无适用于A游乐公园 关于这方面的具体规则。

回答人：chenyiwei
本问题属于具有行业特殊性的会计问题，建议查阅相关行业上市公司或发债企业的年报披露。
如有和方面行业经验的网友也请协助。谢谢！